【裁判字號】    98,簡上,358
【裁判日期】    980716
【裁判案由】    傷害
【裁判全文】
臺灣高雄地方法院刑事判決             98年度簡上字第358號
上  訴  人  臺灣高雄地方法院檢察署檢察官
被      告  甲○○
上列上訴人因傷害案件，不服本院高雄簡易庭中華民國98年3 月
23日97年度審簡字第1505號簡易判決（聲請簡易判決處刑案號：
98年度偵字第80號），提起上訴，本院管轄之第二審合議庭判決
如下：
    主  文
上訴駁回。
甲○○緩刑貳年。
   事實及理由
一、本件被告甲○○所犯為死刑、無期徒刑、最輕本刑為3 年以
    上有期徒刑以外之罪，其於本院審理程序進行中，就被訴事
    實為有罪之陳述，經審判長告知簡式審判程序之旨，並聽取
    當事人之意見後，本院合議庭裁定進行簡式審判程序，合先
    敘明。
二、本案經本院審理結果，認第一審判決認事用法及量刑均無不
    當，應予維持，並引用第一審判決書記載之事實、證據及理
    由（如附件，含檢察官起訴書）。
三、檢察官上訴意旨略以：被告行為後，並未與告訴人達成和解
    ，惡性非輕，原審判處拘役55日，量刑實屬過輕為由，依告
    訴人之請求上訴，請求將原判決撤銷，更為適當之判決等語
    。
四、本院認原審之認事用法既無違誤，且原審已審酌被告僅因細
    故，即出手毆打告訴人，顯然對告訴人之人格未予尊重，行
    為實有非議之處，惟念被告前未曾受有有期徒刑或拘役以上
    刑之宣告之事實，且犯後坦承犯行，頗有悔意，並參以告訴
    人所受之身體傷害非輕，本件係因雙方發生口角所致，及
    本件尚未和解等一切具體情狀為謹慎之裁量，並無違法或顯
    然失出失入各情，亦無何科罰與罪責不相當或有違比例原則
    之瑕疵可指，檢察官循告訴人之請求提起上訴，指摘原審法
    院量刑過輕，為無理由，應予駁回。惟念被告與告訴人於本
    院審理中業已達成和解，並已給付和解金新臺幣10萬元完畢
    一事，有本院調解程序筆錄1 份附卷可稽，衡以上訴人前未
    曾受有期徒刑以上刑之宣告，有臺灣高等法院被告全國前案
    紀錄表1 份在卷足按，且已與告訴人達成和解，告訴人亦已
    表示原諒之意，有高雄地方法院刑事審查庭刑事案件移付調
    解簡要紀錄1 份附卷可參（見本院簡上卷第28頁），本院審
    酌其因一時失慮，致罹刑章，經此偵、審程序，當知所警惕
    ，信無再犯之虞，認前開所宣告之刑以暫不執行為適當，爰
    併諭知緩刑2 年，以啟自新。
據上論斷，應依刑事訴訟法第455 條之1 第1 項、第3 項、第
364 條、第368 條、第373 條，第273 條之1 第1 項，刑法第74
條第1 項第1 款，判決如主文。
本案經檢察官林妙蓁到庭執行職務
中    華    民    國    98    年    7    月    16    日
                  刑事第一庭    審判長法  官  蔡國卿
                                      法  官  王淑惠
                                      法  官  張琬如
以上正本證明與原本無異。
不得上訴。
中    華    民    國    98    年    7     月    16    日
                                      書記官  劉甄庭
附錄本判決論罪之法條：
中華民國刑法第277條第1項
（普通傷害罪）
傷害人之身體或健康者，處 3 年以下有期徒刑、拘役或 1 千元
以下罰金。


司法院資訊處製作；財團法人民間司法改革基金會備份。
